臺灣高等法院刑事判決　　　　　　　　　　　　　九十三年度交上易字第二七三號
　　上　訴　人
　　即　被　告　甲○○
右上訴人因公共危險案件，不服台灣士林地方法院九十三年度交易字第一三七號，中
華民國九十三年九月二十三日第一審判決（聲請簡易判決處刑案號：台灣士林地方法
院檢察署九十三年度偵字第三六六九號，原審認不宜以簡易判決處刑，改依通常程序
審理）提起上訴，本院判決如左：
    主  文
上訴駁回。
    事  實
一、本案經本院審理結果，認第一審判決被告甲○○服用酒類，不能安全駕駛動力交
    通工具而駕駛，處有期徒刑三月，如易科罰金以三百元折算一日，其認事用法及
    量刑均無不當，應予維持，並引用第一審判決書記載之事實、證據及理由（如附
    件）。
二、被告上訴意旨略以：伊並未喝酒後駕車，酒測器之酒測時間為十七時零七分，但
    當時已在十七時五十分以後，足見其酒測器有瑕疵，該酒測為○點九七毫克，數
    據自不足採，所以當場異議拒絕簽名，要求重新歸零再做酒測或是平衡測驗，但
    警員不同意云云。
三、經查：
（一）被告與乙○○於民國九十三年一月十五日十七時三十分在台北市士林區○○○
　　　路、中正路口發生車禍時，適有員警在該處附近值勤，遂通知台北市政府警察
　　　局士林分局交通分隊員警當場處理，處理之員警發現肇事之人有飲酒之嫌，遂
　　　通知台北市政府警察局士林分局社子派出所（下稱社子派出所）警員持酒精測
　　　試器前往現場為肇事人測試呼氣後酒精濃度（下稱酒精測試），該所警員魏耀
　　　祥即於該日十七時五十分許抵達現場，並於該日十七時五十六分先為乙○○為
　　　酒精測試，再於同時五十八分為被告為酒精測試，測得結果乙○○與被告呼氣
　　　酒精濃度分別為零及每公升○點九七毫克。魏耀祥於測試後發現酒精測試器歸
　　　零之時間設定有誤，以致列印之酒精測試表顯示乙○○測試之時間誤載為十七
　　　時零四分，被告測試之時間亦誤載為十七時零七分，魏耀祥遂於施測者欄蓋其
　　　職名章時將實際之酒精測試時間書載於上，另經魏耀祥觀察認被告斯時有含糊
　　　不清、意識模糊、多話之現象，並將上開情形記載於測試觀察紀錄表。另魏耀
　　　祥於車禍現場為被告為酒精測試後欲列印時，因列印用紙用罊，遂再裝上列印
　　　紙列印，於列印後旋拿給被告簽名，惟被告拒簽等情，業據證人魏耀祥於原審
　　　審理時證述明確（見原審卷第三十二頁至第三十六頁），並有刑法第一百八十
　　　五條之三案件測試觀察記錄表、被告與乙○○之酒精測試值表、道路交通事故
　　　現場圖、交通事故補充資料表各一份在卷可參（見偵查卷第十七頁、第十八頁
      、第十九頁、第二十一頁、第二十二頁）。另據證人乙○○於原審審理時結證
      稱：九十三年一月十五日十七時三十分左右我與被告發生車禍，車禍後雙方先
      將車移走，並等警察，車禍後一段時間約十八點左右警察先為我作酒精測試，
      幾分鐘後再為被告為之，我作完酒精測試後，警察即當場將測試表交我簽名。
      當時只有我與被告作酒精測試，在酒測現場我聽到有人說○點九七，因我酒測
      值為，故點九七應是指被告等語（見原審卷第三十頁、第三十一頁）。足
      認九十三年一月十五日十七時三十分發生車禍，車禍一段時間後約在該日接近
      十八時許，警察方先後為乙○○及被告為酒精測試，警察於酒精測試後，有當
      場拿酒精測試值表予乙○○簽名。查車禍發生時間既為十七時三十分，被告與
      乙○○為酒精測試之時間即不可能為十七時零四分、十七時零七分，是證人魏
      耀祥稱酒精測試器時間設定有誤，故測試值表所示歸零時間有誤，魏耀祥為被
      告及乙○○測試之時間應如證人魏耀祥所述分別為十七時五十八分及同時五十
      六分。另於肇事現場僅被告及乙○○為酒精測試，參以乙○○之呼氣酒精測試
      值為○，被告所測之呼氣酒精濃度確為每公升○點九七毫克無訛。又魏耀祥為
      乙○○酒精測試後，當場即將酒精測試表交予乙○○簽名確認，衡情警員無對
      約同時測試之被告為不同處理之理，是證人魏耀祥證稱：酒精測試當場即將測
      試值表交被告簽名，但被告拒簽等語，應堪信為真實。
（二）又酒精測試儀器每測一次即會在機器上出現一個序號，如果就同一個人重新為
      酒精測試事後會引發爭執，按規定不得重測，是無法依被告之要求重測等情，
      業據證人魏耀祥於原審及偵查中證述在卷。而核當天先測之乙○○其酒精測試
      值表之序號為0024，後測之被告序號則為0025，有乙○○與被告之酒精測試值
      表在卷可參，足認乙○○與被告是先後連貫為酒精測試，其間並無他人為酒精
      測試。再查被告自承：魏耀祥為伊酒精測試後，再載伊至派出所，製作警詢筆
      錄，自酒精測試時起，警員魏耀祥均與伊在一起等語。既魏耀祥自為被告酒精
      測試起，至被告製作完警詢筆錄，被告檢視呼氣酒精濃度每公升○點九七毫克
      之酒精測試值表止，魏耀祥均未離開被告視線，魏耀祥當無可能另尋他人為酒
      精測試，將他人所為之酒精測試值表誣為被告所測之虞。卷附序號0025，呼氣
      酒精濃度達每公升○點九七毫克之酒精測試值表為魏耀祥在前述車禍現場為被
      告酒精測試所測之結果無訛。
（三）按刑法上所謂服用酒類不能安全駕駛動力交通工具，觀察重點在於酒精對駕駛
      人在交通工具高速動力運轉狀況下維持身心整體應變能力的影響，而當呼氣酒
      精濃度達０點二五ｍｇ＼Ｌ時將造成輕度中毒，達０點五ｍｇ＼Ｌ時，將影響
      駕駛，達０點七五ｍｇ＼Ｌ時，將造成思考、個性及行為改變，當呼氣濃度達
      一ｍｇ＼Ｌ時，將造成中度中毒，而有步態不穩、噁心、嘔吐、精神混惑不清
      等症狀等情，亦有行政院國軍退除役官兵輔導委員會臺北榮民總醫院八十八年
      八月五日（八八）北總內字第二六八六八號函（見原審卷第四十四頁）附卷可
      按。被告經酒精測試，測得其呼氣酒精濃度達每公升○點九七毫克，且果確駕
      車發生事故，被告當時服用酒類顯已達不能安全駕駛之狀態無疑。
（四）綜上所述，被告於服用酒類已達不能安全駕駛，仍駕駛小客車，本件事證明確
      ，堪予認定，應予依法論科。其上訴意旨，仍執前詞，指摘原判決不當，為無
      理由，應予駁回。
四、據上論斷，應依刑事訴訟法第三百六十八條、第三百七十三條，判決如主文。
本案經檢察官陳明光到庭執行職務。
中　　　華　　　民　　　國　　九十三　　年　　十二  　　月　　　八　　　日
                              臺灣高等法院刑事第二十庭
                                  審判長法  官  趙　功　恆
                                        法  官  李　春　地
                                        法  官  鄧　振　球
右正本證明與原本無異。
不得上訴。
                                        書記官  孫　佩　琳
中　　　華　　　民　　　國　　九十三　　年　　 十二 　　月　　　八　　　日
附錄本案論罪科刑法條全文：
刑法第一百八十五條之三：
服用毒品、麻醉藥品、酒類或其他相類之物，不能安全駕駛動力交通工具而駕駛者，
處一年以下有期徒刑、拘役或三萬元以下罰金。
